【裁判字號】    91,易,4375
【裁判日期】    920213
【裁判案由】    偽造文書等
【裁判全文】
臺灣高雄地方法院刑事判決                        九十一年度易字第四三七五號
    公  訴  人  臺灣高雄地方法院檢察署檢察官
    被      告  甲○○  男  三.
右列被告因偽造文書等案件，經檢察官提起公訴（九十一年度偵字第二五一六○號）
，本院判決如左：
    主  文
甲○○服用酒類，不能安全駕駛動力交通工具而駕駛，累犯，處拘役伍拾日，如易科
罰金，以參佰元折算壹日；又偽造署押，足以生損害於公眾及他人，累犯，處有期徒
刑參月，如易科罰金以參佰元折算壹日。如附表所示文書上偽造「吳傑姆」之署名陸
枚、指印陸枚均沒收。
    事  實
一、甲○○曾於民國九十年間因犯竊盜、公共危險等罪，經台灣台南地方法院判處有
    期徒刑八月確定在案，甫於九十一年五月十日執行完畢出監。猶不知悔改，於同
    年十一月十二日中午，駕駛前曾竊得之車牌號碼ＴＬＭ─九七五號機車（竊盜部
    分由本院另案審結）至高雄市左營區友人住處飲用二杯高梁酒（約一百五十ＣＣ
）後，明知其已受酒精之影響，駕駛技巧障礙，視覺及行為反應能力減低，而不
    能安全駕駛動力交通工具，竟仍於同日十三時許，酒後騎乘上開機車，沿高雄市
    左營區往楠梓區方向行駛，途經高雄市○○區○○街莒光市場前，因不滿其倒車
    時遭駕駛車牌號碼ＵＴ─八０八六號自小客車之楊玉琴鳴按喇叭，竟追趕楊玉琴
    至高雄市○○區○○街二五０號「高雄市政府警察局楠梓分局右昌派出所」停車
    場，楊玉琴乃央求警方排解。嗣經警對甲○○實施酒精濃度測試結果，發現其酒
    精濃度測定值為一．０二毫克，已超過０．五五毫克之安全駕駛動力交通工具標
    準值，顯達不能安全駕駛動力交通工具之程度。
二、又甲○○於九十一年十一月十二日下午，在高雄市政府警察局楠梓分局右昌派出
    所接受詢問時為逃避刑責，竟基於偽造署押之犯意，冒用其友吳傑姆之名義應訊
    ，接續於(1)九十一年十一月十二日十三時，在高雄市政府警察局楠梓分局之扣押
    筆錄之受執行人簽名欄及扣押物品目錄表之持有人欄偽造「吳傑姆」之署名及指
    印各二枚（共四枚），(2)九十一年十一月十二日高雄市政府警察局楠梓分局之逮
    捕通知書偽造「吳傑姆」署名及指印各一枚，(3)於九十一年十一月十二日十四時
    三十八分，在酒精測定值表之受測者欄偽造「吳傑姆」署名及指印各一枚，(4)於
    九十一年十一月十二日十五時，在高雄市政府警察局楠梓分局右昌派出所第一次
    警詢筆錄被談話人欄偽造「吳傑姆」署名及指印各一枚，(5)於「吳傑姆」口卡片
    影本上偽造「吳傑姆」署名及指印各一枚，足以生損害於吳傑姆本人及警察機關
    處理交通違規事件暨偵查犯罪之正確性。嗣經警發覺有異而查獲上情。
三、案經高雄市政府警察局楠梓分局報請臺灣高雄地方法院檢察署檢察官偵查起訴。
    理  由
一、右揭犯罪事實，業據被告甲○○分別於警詢、偵查中及本院審理時坦認不諱，而
    其所犯刑法第一百八十五條之三之公共危險罪，並經證人楊玉琴於警詢中證述明
    確，復有照片三幀、刑法第一百八十五條之三案件測試觀察紀錄表、高雄市政府
    警察局舉發違反道路交通管理事件通知單及附表編號一之文書附卷可稽。又所犯
    刑法第二百十七條第一項之偽造署押罪，亦有附表編號一至六之文書在卷可參。
二、按刑法第一百八十五條之三所謂之「不能安全駕駛」，係抽象危險犯，並不以發
    生具體危險為必要。次按行為人飲酒後如其呼氣酒精濃度達於每公升０．五毫克
    時，即有反應較慢、感覺減低、影響駕駛之輕到中度之中毒症狀，如達於每公升
    ０．七五毫克時，則會有思考改變、個性行為改變之輕到中度中毒症狀，有行政
    院國軍退除役官兵輔導委員會台北榮民總醫院八十八年八月五日（八八）北總內
    字第二六八六八號函可查。復依醫學實驗證明所得經驗法則，對於吐氣酒精濃度
    達每公升０．二五毫克以上時，將使駕駛人產生複雜之技巧障礙、駕駛能力變壞
    之行為表現，肇事比率比一般未飲酒時高出二倍，而吐氣酒精濃度達每公升零點
    五毫克以上時，將使駕駛人產生平衡感與判斷力障礙升高，肇事比率比一般未飲
    酒時高出十倍，甚而如吐氣酒精濃度達每公升零點七五毫克時，駕駛人將產生明
    顯酒醉、步履蹣跚之行為狀態，其肇事比率比一般高二十五倍（參見蔡志中著，
    對飲酒不能安全駕駛之執法研究，司法院第四十六期業務研究會講義）。本件被
    告呼氣酒精濃度高達一．０二毫克，有酒精濃度測定值表一張附卷可稽，則依上
    開實務見解及研究報告之結論，足見被告因服用酒類已至駕駛技巧障礙，視覺及
    行為反應能力減低，而達不能安全駕駛動力交通工具之程度。是依上開補強證據
    ，已足資擔保被告所為上開任意性自白，具有相當程度之真實性，而得使本院確
    信被告前述自白之犯罪事實確屬真實。本件事證明確，被告犯行可以認定。
三、核被告飲酒後已達不能安全駕駛動力交通工具而仍駕駛之行為，係犯刑法第一百
    八十五條之三公共危險罪。另被告在附表編號一至六之文書內偽造「吳傑姆」之
    署名並按捺指印之行為，係犯刑法第二百十七條第一項偽造署押罪，被告於前揭
    文書上偽造「吳傑姆」之署名並按捺指印，乃基於偽造署押之犯意，於密接時間
    、地點接續為之，該數個舉動在刑法評價上應係接續犯屬實質上一罪。又被告所
    犯公共危險及偽造署押二罪，犯意各別，行為互異，應分論併罰。被告前於九十
    年間因犯竊盜、公共危險等罪，經台灣台南地方法院以九十年度易字第一○八四
    號判處有期徒刑八月確定在案，於九十一年五月九日執行完畢，有卷附臺灣高雄
    地方法院檢察署被告刑案資料查註紀錄表及臺灣高等法院被告全國前案紀錄表各
    一件附卷可證，其受有期徒刑執行完畢，五年以內再犯有期徒刑以上之上開二罪
    ，均為累犯，均應依法加重其刑。爰審酌被告飲酒後已達不能安全駕駛程度仍駕
    車上路，漠視公眾用路安全，復欲逃避刑責而假冒他人名義，並偽造他人署名及
    指印，所生損害不輕，惟姑念犯後坦認犯行，態度良好，及犯罪手段、情節非鉅
    等一切情狀，就其所犯二罪，分別量處如主文所示之刑，並均諭知易科罰金之折
    算標準。另如附表編號一至六所示文書上偽造「吳傑姆」之署名陸枚、指印陸枚
    均應依刑法第二百十九條規定予以宣告沒收    。
四、據上論斷，應依刑事訴訟法第二百九十九條第一項前段，刑法第一百八十五條之
    三、第二百十七條第一項、第四十一條第一項前段、第二百十九條，罰金罰鍰提
    高標準條例第二條，判決如主文。
本案經檢察官劉仲慧到庭執行職務。
中      華      民      國      九十二      年     二     月    十三    日
                                  臺灣高雄地方法院刑事第三庭
                                      法  官  黃  仁  松
右正本證明與原本無異。
如不服本判決，應於判決送達後十日內，向本院提出上訴狀。
                                      書記官  龔      能
中      華      民      國      九十二      年     二     月    十三    日
論罪科刑法條：
中華民國刑法第一百八十五條之三：
服用毒品、麻醉藥品、酒類或其他相類之物，不能安全駕駛動力交通工具而駕駛者，
處一年以下有期徒刑、拘役或三萬元以下罰金。
中華民國刑法第二百一十七條第一項：
偽造印章、印文或署押，足以生損害於公眾或他人者，處三年以下有期徒刑。
附表
編號    文書名稱                              偽造之署押（含指印）
一      酒精濃度測定值表                      吳傑姆之署名及指印各一枚
二、    高雄市政府警察局楠梓分局右昌出派      吳傑姆之署名及指印各一枚
        所第一次偵訊（調查）筆錄
三、    高雄市政府警察局楠梓分局扣押筆錄      吳傑姆之署名及指印各一枚
四、    高雄市政府警察局楠梓分局扣押物品      吳傑姆之署名及指印各一枚
        目錄
五、    高雄市政府警察局楠梓分局通知書        吳傑姆之署名及指印各一枚
六、    口卡片                                吳傑姆之署名及指印各一枚


司法院資訊處製作；財團法人民間司法改革基金會備份。
